【裁判字號】    97,消債更,2
【裁判日期】    970527
【裁判案由】    更生事件
【裁判全文】
臺灣屏東地方法院民事裁定             97年度消債更字第2號
聲  請  人
即債 務 人  甲○○
                      國民
上列當事人聲請消費者債務清理事件，本院裁定如下：
    主  文
債務人甲○○自中華民國九十七年五月二十七日十二時起開始更
生程序。
    理  由
一、按法院開始更生程序之裁定，應載明其年、月、日、時，並
    即時發生效力，消費者債務清理條例第45條第1 項定有明文
    。
二、本件債務人聲請意旨略以其就債務有不能清償之情事，曾於
    95年間以書面向最大債權金融機構國泰世華商業銀行請求依
    「中華民國銀行公會會員辦理消費金融案件無擔保債務協商
    機制」共同協商債務清償方案，嗣並於同年9 月13日協商成
    立，約定每月應繳金額新臺幣（下同）20,610元，惟因債務
    人目前係從事論件計酬之漁具五金加工工作，收入並不固定
    ，月平均收入僅1 萬元左右，致履行協商顯有重大困難，而
    此並非債務人主觀上惡意不履行協商，實係客觀上確有不可
    歸責於債務人之事由。又其無擔保或無優先權之債務總額未
    逾1,200 萬元，復未經法院裁定開始清算程序或宣告破產，
    爰向本院聲請更生等語。
三、經查債務人所主張之上開事實，業據其提出債權人清冊、協
    商成立協議書影本、代工業負責人黃素貞所出具之收入證明
    等件為證，核與其最大債權金融機構國泰世華商業銀行具狀
    所陳，依債務人於95年協商時所提收入證明切結書可知其收
    入來源為世宏機車行，月收入18,000元，於協商成立時約定
    自95年10月起分96期年利率百分之9 ，月繳20,610元，債務
    人依約繳納11期等情大致相符。次查，債務人及其配偶楊玉
    三與未成子女楊智文、楊智清、楊如惠等人名下，並無土地
    、房屋或其他有變現價值之動產及固定所得收入等情，復經
    本院依職權調閱其等財產所得情形，有稅務電子閘門財產所
    得調件明細表附卷可稽。
四、綜上所述，債務人目前從事代工所得每月僅1 萬元左右，既
    少於95年協商時之工作收入18,000元，且顯不足繳納協商約
    定之金額20,610元，尚難認有可歸責之事由，而其配偶楊玉
    三及未成子女楊智文、楊智清、楊如惠等人，復無土地、房
    屋或其他有變現價值之動產及固定所得收入可資為清償之憑
    藉，又查無債務人有消費者債務清理條例第6 條第3 項、第
    8 條或第46條各款所定駁回更生聲請之事由存在，則債務人
    聲請更生，應屬有據，爰裁定如主文。
中    華    民    國    97    年    5     月    27    日
                      臺灣屏東地方法院民事庭
                        法      官  孫國禎
正本係照原本作成。
本裁定不得抗告。
                        法院書記官  徐建功
中    華    民    國    97    年    5     月    27    日


司法院資訊處製作；財團法人民間司法改革基金會備份。
